臺灣高等法院高雄分院刑事判決　　　　　　　　九十二年度上更(一)字第三七號
　上　訴　人
　即　被　告　甲○○
　選任辯護人　洪條根
　　　　　　　周君強
右上訴人等因違反槍砲彈藥刀械管制條例案件，不服臺灣高雄地方法院八十八年度訴
字第二二七六號中華民國八十九年十二月八日第一審判決（起訴案號：臺灣高雄地方
法院檢察署八十八年度偵字第一九一九三號），提起上訴，判決後經最高法院發回更
審，本院判決如左：
      主  文
原判決關於甲○○部分撤銷。
甲○○未經許可，寄藏手槍，累犯，處有期徒刑參年陸月，併科罰金新臺幣拾萬元，
罰金如易服勞役，以新臺幣玖佰元（即銀元佰元）折算壹日。
      事  實
一、甲○○曾於民國（以下同）八十四年間曾犯賭博罪，經台灣高雄地方法院判處有
    期徒刑三月確定，於八十五年三月二十二日執行完畢，仍不知悔改，其明知張燿
    靖（原名張壹欽，現已亡故）所持有以牛皮紙包裝內之物係制式手槍及子彈，竟
    於八十八年三月八日二十時許，由張燿靖（已亡故）駕駛小客車搭載甲○○至高
    雄市○○○路六五六號「好市多大賣場」，並由張燿靖拿二十元給甲○○，囑甲
    ○○將前開以牛皮紙包裝之具殺傷力手槍一支、子彈六顆，放置在前開大賣場寄
    物櫃內，並要甲○○記住所放寄物櫃之號碼、位置，而甲○○明知牛皮紙內之物
    係手槍、子彈，仍應允將之放入編號○○一一號寄物櫃內藏放，並取下該寄物櫃
    鑰匙後欲交與張燿靖，惟張燿靖要甲○○保管該把鑰匙後旋即離開。嗣張燿靖於
    同年月九日中午前某時，再度囑託甲○○將前開寄物櫃錀匙帶至高雄市前鎮區勞
    工公園靠復興路男廁所旁交與「進仔」的朋友，甲○○乃於同日十三時許，駕駛
    小客車至前開勞工公園復興路側門，而許正義則以二萬元之代價僱請綽號「怪手
    」之李光耀（業經本院於八十八年十二月七日以八十八年度上訴字第一三三○號
    判處有期徒刑四年確定）前往拿取置物櫃錀匙，後李光耀先至前開勞工公園處，
    甲○○詢問李光耀是否為「進仔」的朋友，確定李光耀為「進仔」派來拿取寄物
    櫃錀匙之人後，即將寄物櫃鑰匙交與李光耀，並告知該寄物櫃之號碼、位置後離
    去；李光耀則於同日十三時三十分許，前往前開「好市多大賣場」編號００一一
    號寄物櫃拿取前述裝有手槍、子彈之牛皮紙袋，取得後隨即為埋伏之員警查獲，
    並扣前述手槍一支、子彈六顆（扣於李光耀違反槍砲彈藥刀械管制條例案，為具
    有殺傷力之美國ＳＭＩＴＨ＆ＷＥＳＳＯＮ製３９１３型口徑九釐米具殺傷力手
    槍一支（槍枝管制編號0000000000、彈匣）、制式口徑九釐米具殺傷
    力半自動手槍子彈五顆、直徑九釐米具殺傷力土造子彈一顆），並於送鑑時已試
    射半自動手槍子彈二顆、土造子彈一顆，且由該案宣告沒收並執行銷燬在案），
    李光耀於八十八年七月九日向警察機關供出其取得之槍彈來自甲○○，再經甲○
    ○於八十八年七月十三日警訊時供稱是由張燿靖交付以牛皮紙袋包裝之槍彈，而
    查獲張燿靖。
二、案由高雄市政府警察局前鎮分局移送台灣高雄地方法院檢察署檢察官偵查起訴。
    理  由
一、訊據上訴人即被告甲○○固不諱言曾受張燿靖之託，將該牛皮紙包裝之物放置在
    前開「好市多大賣場」寄物櫃內，並依張燿靖之囑將寄物櫃鑰匙交與「進仔」的
    朋友等情，惟矢口否認有何違反槍砲彈藥刀械管制條例之犯行，辯稱：我不知道
    牛皮紙袋內所裝的東西是什麼，我確實不曉得裡面有槍云云。經查：
（一）上訴人甲○○自警訊以迄本院審理中，一再堅稱張燿靖為交付牛皮紙袋，囑託
      交寄物櫃鑰匙與「進仔」的朋友之人，參酌證人洪明祥於原審審理時證稱：「
      ‧‧‧一開始是進仔向壹欽買東西，應是壹欽要送東西來，但後來是「成」（
      指甲○○）拿來的，是「進仔」說壹欽打電話給他，要叫「成仔」送貨來」等
      語（見原審卷第二二六頁背面），證人洪志祥於原審審理時證稱：「‧‧八十
      八年農曆年後，許正義有向張壹欽買槍，張壹欽說他有93的槍，許正義拿四十
      萬給張壹欽，許正義本來叫我去中華路拿鑰匙，我當時人在嘉義，我叫許正義
      找別人‧‧」「（你確定買槍的時間？）‧‧是在李光耀被抓之前三、四天，
      在沿海路檳榔攤，那次是賣93的槍」「（後來被查獲是何槍？）‧‧交錢後，
      張壹欽說三天後要交槍，他後來打電話給許正義說槍是放在好市多，會交鑰匙
      」「那天是要他們說誰去報警，若不說，便要甲○○扛下來，因李光耀說是「
      進仔」叫他去拿鑰匙，我們要甲○○承認他就是「進仔」」等語（見原審卷第
      二六一、二六二頁），證人陳欽文於原審調查時亦證稱：「許正義曾叫人去拿
      槍後被抓你知否？）有聽許正義說槍是向張壹欽買的」等語（見原審卷第三三
      十背面），且共同被告張壹欽曾以秘密證人身份向高雄市政府警察局少年隊檢
      舉「阿耀」之男子非法持有槍械及交易案，而於八十八年二月一日指證李光耀
      口卡片即為其所秘密檢舉之「阿耀」，並於警方查獲證人李光耀後，領取秘密
      證人五萬元獎金，此有卷附高雄市政府警察局少年隊八十八年二月一日、十月
      二十二日詢問筆錄及簽呈附卷可憑，並經證人即高雄市政府警察局少年隊警員
      潘新逢到庭證述屬實；惟共同被告張燿靖於原審及本院前審審理時卻一再供稱
      不認識李光耀，自與事理有違，再者李光耀於警訊時即供稱：「（你於何時何
      地因何事經警方查獲何物？當時情形如何？）我於八十八年三月九日下午十三
      時三十分許前往高雄市前鎮區○○○路656號「好市多大賣場」內，並在一樓?
      悝?
      在大賣場內保險櫃取出內裝有美國制式史密斯九○手槍一把‧‧」「（警方從
      你身上查獲之槍械等物你是如何得來？是否為你本人所有？）該些槍械等物品
      ，是我朋友「進仔」以四十萬元之代價向另一綽號「一心」之男子購買的‧‧
      」（見警訊筆錄第五、六頁）等語，足認張燿靖與許正義於八十八年農曆年後
      ，約定以四十萬元販賣槍彈，後於八十八年三月五、六日間，由許正義、洪志
      祥在高雄市○○路某檳榔攤交款予張燿靖，張燿靖並委由甲○○將槍彈藏放置
      在高雄市○○○路「好市多大賣場」之寄物櫃內，再囑由甲○○轉交寄物櫃錀
      匙與綽號「怪手」之李光耀，以便拿取槍彈，彰彰甚明。
（二）上訴人甲○○於警訊時曾供稱：「（你在何時？何地將置物箱的鑰匙交給他？
      ）我於八十八年三月份（確定日期記不清楚）在勞工公園附近，將好市多大賣
      場置物箱的鑰匙交給李光耀後就離開」等語（見警訊筆錄第三、四頁），核與
      證人李光耀於原審審理時證稱：「（為何那天會去取槍？）八十八年三月九日
      十三時至十四時為警查獲，十二點接到「進仔」電話，叫我到勞工公園側門，
      我騎車至側門一點多（應指下午），在復興路口附近，有一人是甲○○，來問
      我是否「進仔」的朋友，我說是‧‧」、「（認識在場被告？）我被抓當天中
      午，甲○○拿一支鑰匙給我，在勞工公園靠復興路，在圍牆內廁所拿給我‧‧
      他從計程車駕駛座下來，他有問我是否是「進仔」的朋友，‧‧有拿鑰匙給我
      ‧‧」等語相符（見原審卷第四十二頁背面、第二二六頁），且經本院前審傳
      訊證人即苓雅分局警員曾益章到庭，其亦證稱：「（李光耀之筆錄是否你製作
      ？）是的」「我們有線報知道是壹欽有槍‧‧是事後新興分局去查出交槍的計
      程車司機是甲○○‧‧即我們在訊問李光耀時就有調出甲○○的口卡片供其指
      認」（見本院九十年二月十四日訊問筆錄），顯見事實應是上訴人甲○○將寄
      物櫃鑰匙交與李光耀無誤，上訴人甲○○事後翻異前詞，辯稱並非將寄物櫃鑰
      匙交與李光耀，自不可採。又上訴人甲○○自承曾與張燿靖駕駛小客車至前開
      「好市多大賣場」，並將張燿靖所交付以牛皮紙包裝之物，放置在該大賣場一
      樓入口處右側之寄物櫃，且當時共同被告張燿靖既同在車內，卻要甲○○將欲
      交與他人之物放置在大賣場之寄物櫃，並要甲○○記住寄物櫃之號碼、位置，
      後又囑甲○○將寄物櫃鑰匙交與素未謀面之人，如此怪異行徑，衡諸常情，一
      般人均會懷疑牛皮紙袋內所裝之物是否為不法之物，上訴人甲○○不但未加以
      懷疑反而依照共同被告張燿靖之指示行之，顯與常情不符，上訴人甲○○辯稱
      不知該牛皮紙袋內所裝為何物，顯係事後卸責之詞，不足採信。
（三）李光耀被查獲時所扣得之槍彈，經送請內政部警政署刑事警察局鑑驗，認其中
      送鑑之手槍一支，係美國ＳＭＩＴＨ＆ＷＥＳＳＯＮ製３９１３型口徑九釐米
      半自動手槍，槍管內具五條右旋來福線，機械性能良好，認具殺傷力；送鑑子
      彈六顆，其中子彈五顆，均係制式口徑九釐米半自動手槍子彈，另子彈一顆，
      認係土造子彈，具直徑九釐米之金屬彈頭，可擊發，認均具殺傷力，此有該局
      八十八年三月三十一日刑鑑字第二七四九六號鑑驗通知書一紙附卷可稽。
    綜上所述，因制式手槍及六顆子彈裝在牛皮紙袋內，已有相當重量，且共同被告
    張燿靖要甲○○將欲交與他人之物放置在大賣場之寄物櫃，並要甲○○記住寄物
    櫃之號碼、位置，後又囑甲○○將寄物櫃鑰匙交與素未謀面之人，如此怪異行徑
    ，衡諸常情，一般人均會懷疑牛皮紙袋內所裝之物其體積小又沈重，則上訴人應
    知悉是非法之槍彈，事證明確，上訴人甲○○所辯係卸責之詞，不足採信，其未
    經許可藏放槍彈之犯行已堪認定。
二、查美國ＳＭＩＴＨ＆ＷＥＳＳＯＮ製半自動手槍係屬制式手槍，係屬槍砲彈藥刀
    械管制條例第四條第一款之手槍；扣案具殺傷力之子彈六顆，係屬同條例第四條
    第二款之彈藥。上訴人甲○○藏放槍彈於大賣場寄物箱之行為，係犯槍砲彈藥刀
    械管制條例第七條第四項未經許可寄藏手槍罪及同條例第十二條第四項未經許可
    寄藏子彈罪。又上訴人甲○○是藏放槍彈於大賣場置物箱，應是寄藏槍彈，公訴
    人認上訴人甲○○是非法持有槍彈，尚有未洽，其起訴法條應予變更。上訴人甲
    ○○持有手槍、子彈之低度行為應為寄藏之高度行為所吸收，不另論罪。又上訴
    人甲○○以一寄藏行為，同時寄藏手槍及子彈，觸犯構成要件不相同之罪名，為
    想像競合犯，應從一重之未經許可寄藏手槍罪論處。上訴人甲○○前曾於八十四
    年間因賭博案件，經台灣高雄地方法院判處有期徒刑三月確定，於八十五年三月
    二十二日執行完畢，此有台灣高雄地方法院檢察署刑案資料查註紀錄表可稽，其
    於受有期徒刑執行完畢後五年內，再犯有期徒刑以上之本罪，為累犯，應依刑法
    第四十七條規定，加重其刑。再上訴人甲○○於八十八年七月十三日警訊時供稱
    是由張燿靖交付以牛皮紙袋包裝之槍彈，因而查獲張燿靖，此有警訊筆錄可憑，
    應依槍砲彈藥刀械管制條例第十八條第四項規定減輕其刑，其前述刑之加減，應
    先加後減之。
三、原審予以論科，固非無見，惟查本件上訴人甲○○是寄藏槍彈，已如前述，原審
    認是持有槍彈尚有未洽，上訴人甲○○上訴否認犯罪，雖無理由，惟原判決此部
    分既有可議，原判決此部分自應予撤銷改判。審酌上訴人甲○○明知為槍彈而仍
    將之藏放於大賣場置物箱內，對社會治安危害非輕，威脅他人生命、身體之安全
    ，及其犯罪之動機、手段、目的，其有供出前手來源等一切情狀，爰量處有期徒
    刑三年六月，併科罰金新台幣拾萬元，並就罰金部份諭知如易服勞役以新臺幣九
    百元（即銀元三百元）折算一日。至查獲扣案之前開半自動手槍一支（含彈匣）
    及制式口徑九釐米半自動手槍之子彈三顆（另三顆已因鑑驗試射而滅失），業於
    李光耀違反槍砲彈藥刀械管制條例案件中，經本院以八十八年度上訴字第一三三
    ○號刑事判決宣告沒收並已執行銷燬，此有該案判決書影本附卷及本院前審調閱
    執行卷可憑，自不再為沒收之諭知。又並無任何證據證明上訴人甲○○知情張燿
    靖販賣槍彈之事，自不生共同販賣或幫助販賣之問題，均併予明。
據上論結，應依刑事訴訟法第三百六十九條第一項前段、第三百六十四條、第二百九
十九條第一項前段、第三百條，槍砲彈藥刀械管制條例第七條第四項、第十二條第四
項、第十八條第四項，刑法第十一條前段、第五十五條、第四十七條、第四十二條第
二項、罰金罰鍰提高標準條例第二條，現行法規所定貨幣單位折算新台幣條例第二條
，判決如主文。
本案經檢察官張其主到庭執行職務。
中    華    民    國      九十三      年      一      月       二十     日
                              臺灣高等法院高雄分院刑事第九庭
                                  審判長法官  張明松
                                        法官  任森銓
                                        法官  張盛喜
右正本證明與原本無異。
如不服本判決應於收受本判決後十日內向本院提出上訴書狀，其未述上訴理由者，
並得於提起上訴後十日內向本院補提理由書狀（均須按他造當事人之人數附繕本)「
切勿逕送上級法院」。
                                      書記官  楊茱宜
中    華    民    國      九十三      年      一      月       二十     日
得上訴
附錄本案論罪科刑法條全文：
槍砲彈藥刀械管制條例第七條
未經許可，製造、販賣或運輸火砲、肩射武器、機關槍、衝鋒槍、卡柄槍、自動步槍
、普通步槍、馬槍、手槍或各類砲彈、炸彈、爆裂物者，處死刑、無期徒刑或七年以
上有期徒刑；處徒刑者，併科新台幣三千萬元以下罰金。
未經許可轉讓、出租或出借前項所列槍砲、彈藥者，處無期徒刑或五年以上有期徒刑
，併科新台幣一千萬元以下罰金。
意圖供自己或他人犯罪之用，而犯前二項之罪者，處死刑或無期徒刑；處徒刑者，併
科新台幣五千萬元以下罰金。
未經許可，持有、寄藏或意圖販賣而陳列第一項所列槍砲、彈藥者，處五年以上有期
徒刑，併科新台幣一千萬元以下罰金。
第一項至第三項之未遂犯罰之。
